# 关于信用证贴现金流量问题

提问人：心的 飞跃 时间：2022-04-17 21:17:10
公司向供应商支付货款的时间已到，公司采取向供应商开具信用证的方式支付，供应商将信用证向银行贴现，贴现息由公司承担，实质上是公司的一种融资，公司的账务处理：借：应付账款贷：短期借款，信用证到期时，公司兑付信用证支付的款项，现金流指定为筹资活动“偿还债务支付的现金”。
但审计认为，科目可做短期借款，但是在信用证兑付时，现金流量仍应指定为“采购商品支付的现金”，否则如果大量采取这种方式的话，会使经营现金流净额虚高，不符合实际。但这样的话，账务处理和现金流处理不匹配。
请教陈版主，上述业务应怎么处理比较合适？

回答人：chenyiwei
这个问题确实是一个有争议的问题。公司的理解有一定合理性，但其敏感之处在于可能导致粉饰经营活动现金流量指标。这个问题是现行现金流量表结构的局限性所导致，在现行的现金流量表框架内并无好的解决办法，目前只能加强披露。

提问人：心的 飞跃 时间：2022-04-18 17:13:09
对公司来说，采取目前这个方式，确实是资金周转需要，不存在故意粉饰的意图。在此情况下，对审计的建议不是很赞同，我建议以下方式：
方案 1 、将开具的信用证，做应付票据核算，到期承兑时，现金流指定为采购付款
方案 2 、仍计入短期借款，到期承兑时，现金流指定为偿还借款
请陈版主指导！

回答人：chenyiwei
比较谨慎的做法是方案 1 。